---
title: "Lab06-fonctions_iterations_conditions"
author: "Théo"
date: "2024-11-04"
format: html
---
Exercice 1 fonctions :

1) Transformez les blocs de code suivants en fonctions. Combien d'arguments sont nécessaires ? Quels noms de fonctions choisir ?

  mean(is.na(x))
  mean(is.na(y))
  mean(is.na(z))
	
  x / sum(x, na.rm = TRUE)
  y / sum(y, na.rm = TRUE)
  z / sum(z, na.rm = TRUE)

  round(x / sum(x, na.rm = TRUE) * 100, 1)
  round(y / sum(y, na.rm = TRUE) * 100, 1)
  round(z / sum(z, na.rm = TRUE) * 100, 1)

```{r setup, include=FALSE}

```

2) Dans cette version de rescale01(), les valeurs infinies sont inchangées. Réécrivez rescale01() pour que -Inf devienne 0 et Inf devienne 1.

x <- c(1:10, Inf)
rescale01 <- function(x) {
  rng <- range(x, na.rm = TRUE, finite = TRUE)
  (x - rng[1]) / (rng[2] - rng[1])
}

```{r, include=FALSE}

```

3) Prenez ce vecteur de dates de naissances, écrivez une donction qui calcul l'âge en années.
birth_dates <- c(18-10-1996, 03-08-1999, 05-03-1994, 14-11-1966, 09-06-1967)

```{r, include=FALSE}

```
4) Ecrivez both_na(), une fonction summary qui prend deux vecteurs de même taille et retourne les positions qui contiennet un NA dans les deux vecteur.

vecteur1 <- c("do","re","mi",NA,"fa",NA,NA,"sol","la","si",NA)
vecteur2 <- c(32,NA,NA,NA,12,NA,NA,1964,14,NA,12)

```{r, include=FALSE}

```

5) Lisez la documentation pour comprendre ce que font les fonctions suivantes. Pourquoi sont-elles utiles alors qu'elles sont si courtes ?

is_directory <- function(x) {
  file.info(x)$isdir
}
is_readable <- function(x) {
  file.access(x, 4) == 0
}



Exercice 2 Itérations :

Testez voc compétences avec across() en :

1) Calculant le nombre de valeurs uniques dans chaque colonne de palmerpenguins::penguins.

```{r, include=FALSE}

```

2) Calculant la moyenne de chaque colonne dans mtcars.

```{r, include=FALSE}

```

3) Groupant le tableau diamonds par cut, clarity, et color puis en comptant le nombre d'observations et en calculant la moyenne pour chaque colonne numérique.

```{r, include=FALSE}

```

Exercice 3 conditions :

1) Un nombre est pair s'il est divisible par 2, ce qui correspond dans à R à x %% 2 == 0. Utilisez cela et if_else() pour déterminer si chaque nombre entre 0 et 20 est pair ou impair.

```{r, include=FALSE}

```

2) Voici un vecteur de jours : days <- c("Monday", "Saturday", "Wednesday").
Utilisez if_else() pour étiqueter les jours correspondant à des jours de fin de semaine ou à des jours de la semaine.

```{r, include=FALSE}

```

3) Utilisez if_else() pour calculer la valeur absolue d'un vecteur numérique appelé x et testez votre code.

```{r, include=FALSE}

```

4) Utilisez case_when() qui utilise les colonnes day et month de flights pour étiqueter les jours fériés (Nouvelle_annee, Noel, Saint-Jean-Baptise, Action-de-grace). Créez d'abord un vecteur logique VRAI ou FAUX, et créez une nouvelle colonne de caractères qui donne le nom des jours fériés ou NA.

```{r, include=FALSE}

```